【裁判字號】    99,簡上,166
【裁判日期】    991207
【裁判案由】    違反台灣地區與大陸地區人民關係條例等
【裁判全文】
臺灣嘉義地方法院刑事判決             99年度簡上字第166號
上  訴  人  臺灣嘉義地方法院檢察署檢察官
被      告  王祈財
被      告  林永成
上列上訴人因上列被告違反臺灣地區與大陸地區人民關係條例等
案件，不服本院嘉義簡易庭中華民國99年7 月31日99年度嘉簡字
第971 號第一審判決（聲請簡易判決處刑案號：臺灣嘉義地方法
院檢察署99年度偵字第587 、2017號），提起上訴，本院判決如
下：
    主  文
原判決關於林永成部分撤銷。
林永成被訴部分不受理。
其餘上訴駁回。
    犯罪事實及理由
壹、被告王祈財部分
一、本案經本院審理結果，認第一審簡易判決以被告王祈財犯臺
    灣地區與大陸地區人民關係條例第79條第1 項之使大陸地區
    人民非法進入臺灣地區罪，依臺灣地區與大陸地區人民關係
    條例第15條第1 款、第79條第1 項（修正前），刑法第2 條
    第1 項前段、第11條前段、第28條、第55條（修正前）、第
    216 條、第214 條、第220 條、第41條第1 項前段（修正前
    ），刑法施行法第1 條之1 第1 項、第2 項前段，罰金罰鍰
    提高標準條例第2 條（廢止前），中華民國九十六年罪犯減
    刑條例第2 條第1 項第3 款、第7 條、第9 條，判處被告王
    祈財有期徒刑4 月，如易科罰金，以銀元3 百元即新臺幣9
    百元折算1 日，並減為有期徒刑2 月，如易科罰金，以銀元
    3 百元即新臺幣（下同）9 百元折算1 日，其認事用法及量
    刑均無不當，應予維持，此部分並引用第一審簡易判決書記
    載之事實、理由及證據（如附件）。
二、上訴人雖以被告王祈財、林永成、陳信任、胡應祥、林永進
    係基於使大陸地區人民非法進入臺灣地區之犯意聯絡，由被
    告陳信任帶領被告王祈財、胡應祥、林永進至大陸地區假結
    婚，是被告王祈財有共同正犯關係，亦應論以連續犯。且共
    同被告林永成經原審判處有期徒刑6 月，減為有期徒刑3 月
    ，另案被告林永進經臺灣高雄地方法院判處有期徒刑1 年8
    月，減為有期徒刑10月，緩刑3 年，並應提供100 小時義務
    勞務，是被告王祈財僅判處有期徒刑4 月，減為有期徒刑2
    月，量刑失之過輕，而提起上訴。惟：(一)被告王祈財係受共
    同被告林永成之邀擔任人頭丈夫，與大陸地區女子黃秀玉假
    結婚，並使黃秀玉進入臺灣地區，就該次犯行，被告王祈財
    固與被告林永成、陳信任有共同正犯關係，惟僅有1 次引進
    黃秀玉非法進入臺灣地區之犯行，是被告王祈財並未成立連
    續犯，上訴人認被告王祈財亦應成立連續犯，要屬誤會。(二)
    按刑之量定，係實體法上賦予法院得為自由裁量之事項，倘
    其未有逾越或濫用法律所規定裁量之外部及內部性界限，並
    符合法規範之體系及目的，遵守一般有效之經驗及論理法則
    ，即不得任意指為違法（最高法院75年臺上字第7033號判例
    參照）。原審係基於調查審理所認定之事實，對於被告王祈
    財犯行部分，在法定刑範圍內加以考慮而為量處，妥適反映
    所認定之犯罪事實與全案情節，並未失輕。況共同被告林永
    成、另案被告林永進所處之刑度，均係基於不同之犯罪情節
    而為量定，且共同被告林永成係居間介紹人頭丈夫之人，共
    居間介紹被告王祈財、胡應祥及林永進3 人，犯罪情節自較
    僅擔任人頭丈夫1 次之被告王祈財為重，是原審對於被告王
    祈財、林永成量處不同輕重之刑度，並非失當。再者，另案
    被告林永進部分，係科以緩刑，在實質刑罰處罰效果上，原
    審對於被告王祈財量處有期徒刑4 月，減為有期徒刑2 月之
    刑度，未必係輕縱被告王祈財。是原審對被告王祈財量處有
    期徒刑4 月，減為有期徒刑2 月，既非輕縱，又與共同被告
    林永成犯罪情節所反映之刑度上有所區隔，應屬妥適，上訴
    意旨認原審判決關於被告王祈財犯行部分量刑過輕，為無理
    由，應予駁回。
貳、被告林永成部分
一、檢察官聲請簡易判決處刑意旨如附件聲請簡易判決處刑書所
    載（如附件）。
二、按被告死亡者，應諭知不受理之判決，刑事訴訟法第303 條
    第5 款定有明文。查被告林永成業於原審判決前即民國99年
    7 月1 日死亡，有個人基本資料查詢結果（見原審卷第25頁
    ）附卷可稽。依上開說明，原審就被告林永成被訴部分本應
    為不受理之諭知，竟仍以被告林永成罪證明確而逕依簡易程
    序諭知被告林永成有罪之判決，自有未洽。是檢察官上訴意
    旨認原判決就被告林永成被訴部分既有前開違誤，即屬無可
    維持，應由本院將原審就被告林永成被訴部分予以撤銷改判
    ，而就被告林永成被訴部分，為不受理之諭知。
三、按法院得逕以簡易判決處刑者，所科之刑以宣告緩刑、得易
    科罰金之有期徒刑及拘役或罰金為限；檢察官聲請以簡易判
    決處刑之案件，經法院審理後，認有刑事訴訟法第451 條之
    1 第4 項但書第3 款所定應為不受理判決之諭知者，應適用
    通常程序審判之，刑事訴訟法第449 條第3 項、第452 條分
    別定有明文。被告林永成於原審判決前死亡，業如前述，原
    審就此部分，仍予判罪科刑，即有未合。本院撤銷原審就被
    告林永成部分之判決後，改諭知公訴不受理，乃屬不得依簡
    易判決處刑之情形，為保障當事人之審級利益，本院合議庭
    爰依司法院所發布之「法院辦理刑事訴訟簡易程序案件應行
    注意事項」第14點之規定，於撤銷原審判決後，自為第一審
    判決，當事人如不服本判決，仍得於法定期間內，向管轄第
    二審之法院提起上訴，附此敘明。
據上論結，應依刑事訴訟法第455 條之1 第1 項、第3 項、第37
3 條、第452 條、第368 條、第369 條第1 項前段、第364 條、
第303 條第5 款，判決如主文。
本案經檢察官林俊良到庭執行職務。
中    華    民    國    99    年    12    月     7    日
                刑事第一庭審判長  法  官  許進國
                                  法  官  呂美玲
                                  法  官  張志偉
上列正本證明與原本無異。
被告王祈財部分不得上訴。
如不服本判決被告林永成部分應於收受判決後10日內向本院提出
上訴書狀，並應敘述具體理由；其未敘述上訴理由者，應於上訴
期間屆滿後20日內向本院補提理由書（均須按他造當事人之人數
附繕本）「切勿逕送上級法院」。
中    華    民    國    99    年    12    月    7     日
                                  書記官  張子涵

司法院資訊處製作；財團法人民間司法改革基金會備份。
